臺灣臺中地方法院刑事裁定
111年度聲字第2694號
聲  請  人  臺灣臺中地方檢察署檢察官
受  刑  人  林秀珍



上聲請人因受刑人數罪併罰有二裁判以上，聲請定其應執行之刑
（111年度執聲字第1972號），本院裁定如下：
    主    文
林秀珍所犯如附表所示各罪所處之刑，應執行有期徒刑柒月，併
科罰金新臺幣參萬伍仟元，罰金如易服勞役，以新臺幣壹仟元折
算壹日。
    理    由
一、本件聲請意旨略以：受刑人林秀珍犯數罪，先後經判決確定
    如附表，應依刑法第53條、第51條第5、7款，定應執行之刑
    ，爰依刑事訴訟法第477條第1項之規定聲請裁定等語。
二、按裁判確定前犯數罪者，併合處罰之；又數罪併罰有二裁判
    以上者，依刑法第51條之規定，定其應執行之刑，同法第50
    條第1項、第53條分別定有明文。再數罪併罰，分別宣告其
    罪之刑，如宣告多數有期徒刑者，於各刑中之最長期以上，
    各刑合併之刑期以下，定其刑期。但不得逾30年；宣告多數
    罰金者，於各刑中之最多額以上，各刑合併之金額以下，定
    其金額，刑法第51條第5款、第7款亦分別定有明文。再按有
    二裁判以上，經定其執行刑後，又與其他裁判併合而更定其
    執行刑者，前定之執行刑當然失效，仍應以原來宣告之數個
    刑罰計算，而不以當時該數罪所定應執行刑為計算之基準（
    最高法院57年度台抗字第198號裁定參照）；而上開更定之
    應執行刑，不應比前定之應執行刑加計其他裁判所處刑期後
    為重，否則即與法律秩序理念及法律目的之內部界限有違，
    難認適法（最高法院93年度台非字第192號裁定意旨參照）
    。
三、經查，本件受刑人林秀珍因犯如附表所示各罪，經本院判處
    如附表所示之刑，均經分別確定在案，有各該案件判決書及
    臺灣高等法院被告前案紀錄表在卷可稽。茲檢察官聲請定其
    應執行之刑，本院審核認聲請為正當。又依最高法院刑事大
    法庭110年度台抗大字第489號裁定意旨，本院曾發函給受刑
    人，告以收受函文後5日內就本件定應執行刑具狀陳述意見
    ，其於民國111年9月1日收受本院函文，並於111年9月8日具
    狀表示意見，然其所述並無關於定應執行刑之意見，而係就
    如附表2至3之確定判決再為爭執等情，有本院函文、送達證
    書及陳述意見表暨所附刑事上訴理由狀在卷可參，已足保障
    受刑人之陳述意見權。爰審酌定應執行刑之自由裁量事項時
    ，所應受之法律內、外界限之拘束，並綜合斟酌受刑人犯罪
    行為之不法與罪責程度、罪名、罪數、各次犯罪時間之間隔
    等一切具體情狀，就各罪宣告之有期徒刑定其應執行之刑，
    並諭知罰金如易服勞役之折算標準。至受刑人所犯如附表編
    號1所示之罪，固已執行完畢，有前開被告前案紀錄表附卷
    可稽，惟按數罪併罰之案件，其各罪判決均係宣告刑，縱令
    其中一罪之宣告刑在形式上已經執行，仍應由法院定其應執
    行刑，俟檢察官指揮執行「應執行刑」時，再就形式上已執
    行部分予以折抵（最高法院87年度台上字第4099號判決意旨
    參照），併此敘明。　
四、依刑事訴訟法第477條第1項，刑法第53條、第51條第5款、
    第7款、第42條第3項前段，裁定如主文。　　
中　　華　　民　　國　　111 　年　　9 　　月　　26　　日
                  刑事第十六庭  法  官  張雅涵
以上正本證明與原本無異。
如不服本裁定，應於收受送達後5日內向本院提出抗告狀。（應
附繕本）
　　　　　　　　　　　　　　　　書記官  曾惠雅
中　　華　　民　　國　　111 　年　　9 　　月　　26　　日

附表：
編        號  1 2 3 罪        名  洗錢防制法 洗錢防制法 洗錢防制法 宣   告   刑  有期徒刑3月 併科新臺幣1萬元 有期徒刑4月 併科新臺幣2萬元 有期徒刑3月 併科新臺幣2萬元 犯 罪  日 期  109年9月23日 108年10月9日至同年月15日前某時(聲請書誤載為108年10月18日) 108年10月28日(聲請書誤載為108年11月1日) 偵查（自訴）機關年度案號  臺中地檢 110年度偵字 第12196號 臺中地檢 109年度偵字 第8657、16245號 臺中地檢 109年度偵字 第8657、16245號 最後事實審 法     院 臺中地院 臺中地院 臺中地院  案     號 110年度金簡字第41號 110年度金訴字 第132號 110年度金訴字 第132號  判決 日期 110年8月30日 111年6月29日 111年6月29日 確定判決 法     院 臺中地院 臺中地院 臺中地院  案     號 110年度金簡字第41號 110年度金訴字 第132號 110年度金訴字 第132號  判決確定日期 110年10月8日 111年8月8日 111年8月8日 是否為得易科罰金、社勞案件  不得易科罰金、得易服社會勞動  不得易科罰金、得易服社會勞動  不得易科罰金、得易服社會勞動  備        註  臺中地檢 110度執字 第11977號    （已執畢） 臺中地檢 111年度執字第9577號 （編號2至3定應執行有期徒刑6月，併科罰金新臺幣3萬元）